Inventaris van het archief van de NV Van Cranenburgh''s Electrische Fabriek voor Tuinbouwgereedschappen te Honselersdijk, 1921-1944
Nationaal Archief, Den Haag
NV Van Cranenburghs Tuinbouwgereedschappenhandel te Honselersdijk
Van Cranenburghs
1921-1944
32990
0.10 meter; 11 inventarisnummers.
Normale geschreven, getypte en gedrukte documenten, geen bijzondere handschriften.
Nationaal Archief, Den Haag
NV Van Cranenburgh's Electrische Fabriek voor Tuinbouwgereedschappen
Het archief bevat onder meer een notulenboek, een brievenboek, enige jaarverslagen, boekhoudkundige bescheiden, correspondentie, en stukken betreffende de vorming van een N.V. en een uitbreiding van de smederij. Een deel van de archiefbescheiden is afkomstig uit de periode van de Tweede Wereldoorlog.
Archiefvorming
Geschiedenis van het archiefbeheer
De verwerving van het archief
Het archief is door schenking verworven.
3.21
Aanwijzingen voor de gebruiker
Openbaarheidsbeperkingen
Volledig openbaar.
Materiële beperkingen
Aanvraaginstructie
Openbare archiefstukken kunnen online worden aangevraagd en gereserveerd. U kunt dit ook via de terminals in de studiezaal van het Nationaal Archief doen. Om te kunnen reserveren dient u de volgende stappen te volgen:
U maakt een profiel aan op www.gahetna.nl, en logt vervolgens in
Via de archiefinventaris (alleen de beschrijvingen met rode nummers) selecteert u het gewenste archiefstuk door op de knop 'Reserveren' te klikken
In het volgende scherm geeft u aan op welke dag u het archiefstuk wilt inzien
Indien u zich bevindt in de studiezaal en een tafelnummer heeft ontvangen kunt u dit nummer vermelden. Als u geen tafelnummer heeft kunt u tafelnummer 777 laten staan
Vervolgens bevestigt u uw reservering door deze te versturen.
Verwant materiaal
Beschikbaarheid van kopieën
Beschrijving van de series en archiefbestanddelen
- Giro-kasboek (journaal) met de stand van de postrekening, bewijzen van overschrijving en enige jaarverslagen., 1937-1944; 1
- Kasboekje, jan. 1942-jan. 1944; 2
  Ingevoegd staten van ondernemings- en vennootschapsbelasting.
- Notulenboek met aantekeningen van de algemene vergadering van aandeelhouders., 1925-1942; 3
- Brievenboek met veelal nota's voor geleverde en ontvangen goederen of materialen, correspondentie, verzekerings- en belasting papieren (grotendeels copieën)., 1934-1943; 4
- Rekeningboek van de N.V. van Cranenburgh omtrent debiteuren, crediteuren, lonen, onkosten, belasting en het overige., juni 1941-september 1942; 5
- Twee rapporten inzake balans, liquidatierekening, verlies en winstrekening van de N.V. van Cranenburgh's tuingereedschappenhandel te Honselersdijk., december 1941 en september 1942; 6
- Diverse bewijzen van preferente- en gewone aandelen (volgestort en aan toonder)., d.d. 1-8-1924; 7
- Correspondentie van advocaat, procureur en accountant, aangaande schuldvorderingen van crediteuren, inzake de boedel/ nalatenschap van de heer W.E. van Cranenburgh en het omzetten van de firma in een N.V., 1924-1925; 8
- Diverse stukken: Loonstaat van een werknemer, correspondentie, kwitanties en rekeningen, een plattegrond en papieren betreffende een vergunning tot uitbreiding van de smederij van de N.V. van Cranenburgh's etc. te Honselersdijk., 9
- Stukken betreffende de vermogensstaat, faillissement en diversen aangaande de heer A.B. Hogenboom, tuinder te Honselersdijk., 10
- Voorraadlijsten (1921)., Stukken betreffende een aandeelhouders vergadering (1939).; Uittreksel van perceelsgewijze kadastrale legger van de gemeente Naaldwijk.; Afschrift van statuten wijziging van de N.V. van Cranenburgh's etc. te Honselersdijk (1938).; Stukken betreffende een hypothekaire geldlening.; Diversen.; 1921-1939; 11